【裁判字號】    92,聲,998
【裁判日期】    920711
【裁判案由】    聲請法官迴避
【裁判全文】
臺灣臺北地方法院刑事裁定                          九十二年度聲字第九九八號
    聲 請 人
    即自訴人  甲○○
右列聲請人即自訴人因本院九十二年度自字第一九九號背信等案件，聲請本院法官迴
避，本院裁定如左：
    主  文
聲請駁回。
    理  由
一、聲請意旨如附件之聲請狀影本所載。
二、按當事人聲請推事迴避，以有刑事訴訟法第十八條第一款、第二款所列情形之一
    者為限。再當事人依刑事訴訟法第十八條第二款規定聲請法官迴避，以有具體事
    實足認其執行職務有偏頗之情形為限，若僅對於法官之指揮訴訟，或其訊問方法
    有所不滿，不能指為有偏頗之虞（最高法院十八年度抗字第一四九號判例參照）
    。而所謂足認法官執行職務有偏頗之虞，係指以一般通常之人所具有之合理觀點
    ，對於該承辦法官能否為公平之裁判，均足產生懷疑，且此種懷疑之發生，存有
    其完全客觀之原因，而非僅出於當事人自己主觀之判斷者，始足當之，或須法官
    於訴訟之結果有利害關係或與當事人有親交嫌怨等客觀事實，足以使人疑其將為
    不公平之審判者而言（最高法院七十年度台抗字第一七四號判例參照）。又當事
    人聲請法官迴避，若僅以空言攻訐，私意推測或對法官之指揮訴訟或訊問方法不
    滿，均不能指為有偏頗之虞，自不得據為聲請之理由（八十六年度台抗字第一九
    九號判決參照）。至於訴訟上之指揮，乃專屬於法院之職權，當事人之主張、聲
    請，在無礙於事實之確認以及法的解釋適用之範圍下，法院固得斟酌其請求以為
    訴訟之進行，但仍不得以此對當事人之有利與否，作為其將有不公平裁判之依據
    ，更不得以此訴訟之進行與否，乃謂有偏頗之虞，而聲請法官迴避，亦經最高法
    院七十九年度台抗字第三一八號著有判例可資參照。
三、經查：聲請人即自訴人甲○○自訴被告周石通、許志寬、闕壯穎、陳福強、林東
    營等人所涉背信等案件，本院於九十二年三月十日，以九十二年自字第一九九號
    案件，分由本院法官乙○○審理，經核無刑事訴訟法第十七條各款所定應自行迴
    避之情形，是並無刑事訴訟法第十八條第一款規定應自行迴避而不自行迴避之情
    形，先予敘明。本件聲請意旨以乙○○法官於九十二年四月十一日審理上開案
    件，開庭時間遲延四十分鐘之久，法官應站在中立的立場，惟承審法官乙○○
    訊問自訴人時，存心誘導自訴人誤入歧途，故意偏袒被告等人，足認其執行職務
    有偏頗之虞；惟按法官審理訴訟案件，僅能依其通常審理案件之經驗事先估算每
    一案件所須審理之時間而預擬庭期表，然開庭時間每因庭期表所列前一案或數案
    之審理時程有所遲延而超過原訂時間，蓋一案件常因法庭活動之不斷演變而改變
    ，未可一概而論，即令聲請人對於開庭時間之遲延有所不滿，亦不能徒憑此即認
    承審法官執行職務有偏頗之虞，自不待言；又聲請人所稱承審法官訊問聲請人之
    語句，顯有存心誤導聲請人，故意偏袒被告等人云云，惟此係對於前開案件審理
    時乙○○法官所為訴訟上指揮有所不滿，然訴訟上之指揮乃專屬於法院之職權，
    當事人之主張、聲請，在無礙於事實之確認以及法的解釋適用之範圍下，法院固
    得斟酌其請求以為訴訟之進行，但仍不得以此對當事人之有利與否，作為其將有
    不公平裁判之依據，更不得以此訴訟之進行與否而謂有偏頗之虞聲請法官迴避。
    況聲請人僅泛稱：「民間到處流傳『衙門八字開，有理無錢莫進來』、『法律千
    條，要用時他們自己挑』、『一審重判，二審減半，三審無罪定讞』、『迫害人
    權，壓抑自由，含冤莫白，不得平反等案件堆積如山』」等語，並未提出任何乙
    ○○法官於審理本院前開案件有何偏頗情形之具體事實，在客觀上並不足使人疑
    其將為不公平之裁判。此外，復查無其他積極證據足認承審法官乙○○就前開案
    件有何利害關係或與聲請人、被告等人有何故舊恩怨關係等客觀上足認有偏頗之
    虞等情事，揆諸首揭判例意旨及說明，聲請人聲請法官迴避，不能准許，應予駁
    回。
四、據上論斷，應依刑事訴訟法第二十一條第一項，裁定如主文。
中      華      民      國      九十二    年      七    月      十一    日
                                      臺灣臺北地方法院刑事第六庭
                                          審判長法官  黃  俊  明
                                          法      官  黃  雅  芬
                                          法      官  吳  孟  良
右正本證明與原本無異。
如不服本裁定應於送達後五日內向本院提出抗告狀。
                                          書  記  官  田  華  仁
中      華      民      國      九十二    年      七    月      十四    日


司法院資訊處製作；財團法人民間司法改革基金會備份。
